臺灣桃園地方法院刑事判決　　　　　　　100年度訴字第408號
公　訴　人　臺灣桃園地方法院檢察署檢察官
被　　　告　吳義勝
指定辯護人　本院公設辯護人陳瑞明
上列被告因違反毒品危害防制條例案件，經檢察官提起公訴（
100年度偵字第9466號），本院判決如下：
    主  文
吳義勝共同運輸第一級毒品，累犯，處有期徒刑拾陸年陸月，扣
案如附表一所示之物均沒收銷燬之，扣案如附表二所示之物均沒
收之。
    事  實
一、吳義勝前因違反毒品危害防制條例案件，業經本院以98年度
    審訴字第1415號判處有期徒刑9月確定，甫於民國99年6月19
    日縮刑期滿執行完畢，其與真實年籍姓名不詳但綽號各為「
    洪瑞芳」、「阿保」之成年男子明知海洛因乃政府公告依法
    不得運輸之第一級毒品、復經行政院公告為甲類管制進出口
    物品而屬未獲許可不得私運入境之管制進出口物品，竟共同
    基於自大陸地區運輸、私運海洛因進口之犯意聯絡，於100
    年3月22日，先由「洪瑞芳」撥打吳義勝所持用如附表二編
    號(1)所示之行動電話，邀約吳義勝參與自大陸地區私運海洛
    因進口之犯罪計畫，亦即推由吳義勝前往大陸地區透過「洪
    瑞芳」取得海洛因攜帶回臺，許諾事成擬將吳義勝之欠款新
    臺幣（下同）6萬元勾消作為報酬，吳義勝立即在其當時居
    住之桃園縣中壢市○○街21號承租處內應允此事，於100年3
    月23日，則由「阿保」到達上址承租處轉將非屬運毒報酬之
    來回機票與食宿費用1萬5千元交給吳義勝以供持票往返、食
    宿花用，於100年3月29日，吳義勝便從臺灣地區自行搭乘澳
    門航空公司NX-609號班機出境前往澳門、續從澳門搭車抵達
    大陸地區廣東省珠海市拱北關區，待其步出拱北關區旋至位
    在附近之步步高飯店402號房下榻，於100年3月31日，「洪
    瑞芳」依約前往該飯店房間內會合，同時取出如附表一所示
    每包各以塑膠袋2個、保險套2只、膠帶1綑已分裝妥之海洛
    因毒球3顆交給吳義勝，進且指示吳義勝於搭機返臺後尚須
    等候「阿保」撥打前開行動電話聯繫接毒事宜，吳義勝遂在
    該飯店房間內逕將該海洛因毒球3顆塞入肛門，再行步經拱
    北關區到達澳門，於同日晚間7時15分許，搭乘澳門航空公
    司NX-518號班機飛抵桃園國際機場，藉此方式運輸、私運海
    洛因入境臺灣地區，嗣後為警查獲並扣得如附表一、附表二
    、附表三所示之物。
二、案經行政院海岸巡防署海岸巡防總局北部地區巡防局報告臺
    灣桃園地方法院檢察署檢察官偵查起訴。
    理  由
一、論諸法務部調查局濫用藥物實驗室鑑定書，雖屬被告以外之
    人於審判外之書面陳述，但係由司法警察機關送請受檢察機
    關概括囑託之機關鑑定所為書面報告，性質上等同檢察官囑
    託機關為鑑定者，合於刑事訴訟法第208條、第206條第1項
    規定，誠符同法第159條第1項所示法定例外得為證據之情況
    ，此有最高法院96年度台上字第2860號刑事判決意旨可稽，
    當具證據能力。次論蒐證照片、扣案如附表一與附表二所示
    之物，乃屬非供述性證據，俱無違背法定程序取得之情形，
    依刑事訴訟法第158條之4反面規定，可執為證。
二、訊據被告吳義勝於檢察官偵訊、準備程序、審理中迭對上揭
    犯罪事實坦承不諱（見偵卷第54頁、本院訴字卷第13頁背面
    至第14頁、第45頁及該頁背面），又其於上述時、地為警查
    獲以肛門夾藏該已分裝妥之海洛因毒球3顆一節，尚有蒐證
    照片附卷（見偵卷第27頁至第33頁）及如附表一、附表二所
    示之物扣案可佐，而其所夾藏之粉塊狀物品3顆經送法務部
    調查局鑑定結果，呈現「均含海洛因成分，合計淨重132.46
    公克（驗餘淨重132.29公克，空包裝總重14.85公克），純
    度79.18%、純質淨重104.88公克。」等情昭灼，則有該局濫
    用藥物實驗室鑑定書併卷為憑（見偵卷第81頁）。綜上，悉
    徵被告之自白委與事實契合一致，本案事證臻達明確，犯行
    堪以認定，應予依法論科。
三、至被告另稱：係伊供出毒品來源始得查獲上游之運毒集團成
    員云云，惟查警方實乃先行接獲檢舉通報致已掌握本案運毒
    集團成員之運毒動向，嗣才借提被告訊問案情，且未查獲其
    所指陳之其他共犯，凡此查獲過程業經證人即偵辦該運毒集
    團所涉案件之警員黃雍翔於審理時結證綦詳（見本院訴字卷
    第89頁背面），是縱被告於被借提時配合調查指出其與共犯
    往來之情形，仍難認為有因被告供出毒品來源進而查獲其他
    共犯之減刑事由存在，故無毒品危害防制條例第17條第1項
    規定適用之餘地。
四、按扣案如附表一所示之海洛因，乃毒品危害防制條例第2條
    第2項第1款明定之第一級毒品，並經行政院依懲治走私條例
    第2條第3項授權所訂管制物品項目及其數額公告為甲類第4
    目管制進出口物品，倘若係自澳門私運管制物品進口逾公告
    數額，即依懲治走私條例第2條第1項罪責論處，固無庸引用
    同條例第12條規定，然參最高法院97年度台上字第4325號、
    98年度台上字第2549號刑事判決意旨，可知須就運毒全程路
    線之起運地點處在大陸地區或澳門決定是否引用同條例第12
    條規定，觀以被告既將其在大陸地區廣東省珠海市取得之前
    開海洛因經由澳門搭機運抵臺灣地區，洵屬起自大陸地區運
    輸、私運海洛因入境臺灣地區，咸非單純僅自澳門私運海洛
    因入境臺灣地區，核其所為，係犯毒品危害防制條例第4條
    第1項運輸第一級毒品罪、懲治走私條例第12條及第2條第1
    項準私運管制物品進口罪。被告持有第一級毒品海洛因純質
    淨重達10公克以上之低度行為，為其運輸之高度行為所吸收
    ，不贅論罪。次按所謂私運管制物品進口，乃指從國外私運
    管制物品進入臺灣地區，既遂與否係以進入國界為準，而運
    輸毒品罪純以實施毒品運送為足，非以運抵目的地構成犯罪
    完成要件，既遂與否改採起運為準，若已起運便告完成輸送
    行為，此有最高法院95年度台上字第298號刑事判決意旨可
    稽，則被告與「洪瑞芳」、「阿保」共同基於自大陸地區私
    運海洛因入境臺灣地區之犯意聯絡，使得如附表一所示之海
    洛因起自大陸地區經由澳門運抵桃園國際機場，其等運輸毒
    品及私運管制物品進口之行為皆認完成，均為既遂犯。被告
    與「洪瑞芳」、「阿保」間，具有犯意聯絡及行為分擔，論
    以共同正犯。被告以一私運行為觸犯運輸第一級毒品罪、準
    私運管制物品進口罪，乃想像競合犯，依刑法第55條規定，
    應從一重之運輸第一級毒品罪處斷。被告身負如事實欄所載
    之犯罪科刑及執行完畢紀錄，援有臺灣高等法院被告前案紀
    錄表可考，其受徒刑之執行完畢後卻於5年以內故意再犯本
    案有期徒刑以上之罪，為累犯，但就法定刑死刑與無期徒刑
    部分，依刑法第64條第1項、第65條第1項規定，不得加重，
    只就法定刑得併科罰金刑部分，依刑法第47條第1項規定，
    加重其刑。被告於偵查及審理中屢次自白犯行，業如前述，
    依毒品危害防制條例第17條第2項規定，減輕其刑。承上累
    犯加重可得併科罰金刑刑度、自白減輕刑度等節，依刑法第
    71條第1項規定，當對被告之刑度先加後減。爰審酌被告所
    運輸之海洛因數量非微，幸甫入境旋遭警方查獲始未造成重
    大實害，兼斟被告之犯後態度良好、略感悔悟，量處如主文
    所示之刑，以啟自新。扣案如附表一所示之海洛因，乃查獲
    之第一級毒品，依毒品危害防制條例第18條第1項前段規定
    ，宣告沒收銷燬之；扣案如附表二編號(1)所示之行動電話，
    為被告所有用於接洽私運海洛因之事，係供運輸第一級毒品
    犯罪所用之物，依毒品危害防制條例第19條第1項前段規定
    ，宣告沒收之；扣案如附表二編號(2)所示之塑膠袋、保險套
    、膠帶，俱為共犯「洪瑞芳」所有用於貯存海洛因俾利攜運
    以防裸露或潮濕，皆係供作運輸第一級毒品犯罪所用之物，
    揆諸共犯連帶沒收原則，依同條例第19條第1項前段規定，
    宣告沒收之。扣案如附表三編號(1)所示之行動電話SIM卡、
    如附表三編號(2)所示之行動電話及行動電話SIM卡，或屬不
    知情之他人所有、或與本案犯罪無關，均據被告詳敘在卷（
    見本院訴字卷第14頁、第45頁），自不得為沒收之諭知。
據上論斷，應依刑事訴訟法第299條第1項前段，毒品危害防制條
例第4條第1項、第17條第2項、第18條第1項前段、第19條第1項
前段，懲治走私條例第2條第1項、第11條、第12條，刑法第11條
、第28條、第55條、第47條第1項，判決如主文。
本案經檢察官陳詩詩到庭執行職務。
中    華    民    國   100    年    10    月    11    日
                  刑事第一庭  審判長法  官  謝順輝
                                    法  官  林虹翔
                                    法  官  俞力華
以上正本證明與原本無異。
如不服本判決應於收受判決後10日內向本院提出上訴書狀，並應
敘述具體理由。其未敘述上訴理由者，應於上訴期間屆滿後20日
內向本院補提理由書( 均須按他造當事人之人數附繕本) 「切勿
逕送上級法院」。
                                    書記官  資念婷
中    華    民    國   100    年    10    月    11    日
附表一：本院諭知沒收銷燬之扣案物
┌────────────────────────────┬──┐
│物                品                名                稱│數量│
├────────────────────────────┼──┤
│海洛因（合計淨重132.46公克、驗餘淨重132.29公克）        │ 3顆│
└────────────────────────────┴──┘
附表二：本院諭知沒收之扣案物
┌──┬─────────────────────────┬──┐
│編號│物              品              名              稱│數量│
├──┼─────────────────────────┼──┤
│ (1) │門號0000000000號NOKIA廠牌行動電話                 │ 1具│
├──┼─────────────────────────┼──┤
│    │塑膠袋                                            │ 6個│
│    ├─────────────────────────┼──┤
│ (2) │保險套                                            │ 6只│
│    ├─────────────────────────┼──┤
│    │膠帶                                              │ 3綑│
└──┴─────────────────────────┴──┘
附表三：本院未加諭知處理之扣案物
┌──┬─────────────────────────┬──┬──────────┐
│編號│物              品              名              稱│數量│備                註│
├──┼─────────────────────────┼──┼──────────┤
│ (1) │門號0000000000號行動電話SIM卡                     │ 1張│乃屬不知情之他人所有│
├──┼─────────────────────────┼──┼──────────┤
│    │門號00000000000000006260號APPLE廠牌行動電話       │ 1具│委與本案犯罪無關    │
│ (2) ├─────────────────────────┼──┼──────────┤
│    │門號00000000000000006260號行動電話SIM卡           │ 1張│委與本案犯罪無關    │
└──┴─────────────────────────┴──┴──────────┘
附錄本案論罪科刑法條
毒品危害防制條例第4條
（販運製造毒品罪）
製造、運輸、販賣第一級毒品者，處死刑或無期徒刑；處無期徒
刑者，得併科新臺幣2000萬元以下罰金。
製造、運輸、販賣第二級毒品者，處無期徒刑或7年以上有期徒
刑，得併科新臺幣1000萬元以下罰金。
製造、運輸、販賣第三級毒品者，處5年以上有期徒刑，得併科
新臺幣700萬元以下罰金。
製造、運輸、販賣第四級毒品者，處3年以上10年以下有期徒刑
，得併科新臺幣300萬元以下罰金。
製造、運輸、販賣專供製造或施用毒品之器具者，處1年以上7年
以下有期徒刑，得併科新臺幣100萬元以下罰金。
前5項之未遂犯罰之。
懲治走私條例第2條
（私運管制物品罪）
私運管制物品進口、出口逾公告數額者，處7年以下有期徒刑，
得併科新臺幣300萬元以下罰金。
前項之未遂犯罰之。
第1項所稱管制物品及其數額，由行政院公告之。
懲治走私條例第12條
（本條例規定之準用）
自大陸地區私運物品進入臺灣地區，或自臺灣地區私運物品前往
大陸地區者，以私運物品進口、出口論，適用本條例規定處斷。